臺中高等行政法院裁定
110年度簡抗字第9號
抗  告  人  賴金華                                      

相  對  人  勞動部勞工保險局

代  表  人  陳琄                
上列當事人間勞工保險爭議事件，抗告人對於中華民國110年11
月12日臺灣臺中地方法院109年度簡再字第2號行政訴訟裁定，提
起抗告，本院裁定如下：
    主  文
抗告駁回。
抗告訴訟費用由抗告人負擔。
    理  由
相對人代表人原為鄧明斌，於訴訟進行中變更為陳琄，經變更
  後之代表人聲明承受訴訟（本院卷第187頁至第191頁），核無
  不合。
按對於簡易訴訟程序之裁定提起抗告，非以原裁判違背法令為
  理由，不得為之，為行政訴訟法第235條第2項所規定。又對於
  簡易訴訟程序之裁定提起抗告，應於抗告理由中表明下列事由
  之一，提出於原地方法院行政訴訟庭為之：一、原裁定所違背
  之法令及其具體內容。二、依訴訟資料可認為原裁定有違背法
  令之具體事實，為同法第236條之1所明定。次按抗告法院認抗
  告為不合法者，應為駁回抗告之裁定，為行政訴訟法第236條
  之2第4項準用同法第272條及民事訴訟法第495條之1第1項規定
  ，再準用同法第444條第1項本文規定甚明。準此，對於地方法
  院行政訴訟庭簡易訴訟程序之裁定提起抗告，應於抗告狀表明
  原裁定所違背之法令及其具體內容或依訴訟資料可認為原裁定
  有違背法令之具體事實，其未依前開規定表明者，即屬抗告不
  合法，應以裁定駁回之。
緣抗告人因不服行政院勞工委員會民國101年11月1日勞訴字第1
  010028822號訴願決定，提起行政訴訟，經臺灣臺中地方法院
  （下稱原審法院）102年度簡字第1號判決駁回，抗告人不服提
  起上訴，經本院以102年12月31日102年度簡上字第45號行政訴
  訟判決廢棄發回原審法院更審，發回後原審法院以103年度簡
  更字第2號判決駁回。抗告人對於原審法院102年度簡字第1號
  、103年度簡更字第2號確定判決，提起再審之訴，經原審法院
  以109年度簡再字第2號判決駁回。抗告人不服，提起上訴，經
  原審法院以抗告人之上訴已逾上訴不變期間，於法未合為由，
  以110年11月12日109年度簡再字第2號裁定（下稱原裁定）駁
  回。抗告人不服，遂提起本件抗告。
原裁定以：原審法院109年度簡再字第2號行政訴訟判決係於110
  年7月7日上午9時寄存於抗告人住所地之彰化縣警察局員林分
  局永靖分駐所，上訴之不變期間自判決送達之翌日即110年7月
  8日起，扣除在途期間5日，算至110年8月11日（星期三）即已
  屆滿。惟抗告人遲至110年8月12日始提出上訴狀，是抗告人之
  上訴顯逾提起上訴之20日不變期間，其上訴即非合法，裁定駁
  回抗告人之上訴。
抗告意旨略以：原裁定僅適用行政訴訟法裁定，惟本件為職災
  勞工申請勞工保險爭議，應優先適用職業災害勞工保護法、勞
  工職業災害保險及保護法等特別法，抗告人知道有心人用做偽
  證亂說謊栽贓的，本案一直在不當聯結及手段不正當，違反行
  政訴訟規定，說謊栽贓抗告人，資料不給閱，又違反訴訟資料
  武器平等，違反公益原則，特別法立法目的是為保障弱勢職災
  勞工，請勿違反憲法、違反人權、違反民主自由法治國家的規
  定，勿不正當、不正派，行政訴訟有規定禁止不當聯結原則，
  手段須正當正派，不得用張冠李戴非本人的偽證，不可控制教
  唆指使作偽證，故請以特別法裁定判決，何況抗告人為沒有任
  何犯罪紀錄之職業病勞工，就算有前科紀錄之職業病勞工也是
  可申請勞保的，只要合理合法正當。原裁定判決程序上違法，
  並未開庭審理。並聲明：原裁定判決廢棄，並給付抗告人原聲
  請勞保職業病之各項請求。
本院查：經核抗告人上開抗告意旨，無非重述前訴訟程序所為
  主張而為前訴訟程序確定裁判所不採之理由，空泛指摘原裁定
  適用法規錯誤，並未具體表明原裁定駁回其上訴有如何違背法
  令之情事，自難認為其抗告符合行政訴訟法第236條之1規定，
  依上述規定及說明，其抗告為不合法，應予駁回。
據上論結，本件抗告為不合法，依法裁定如主文。
中　　華　　民　　國　　111 　年　　3 　　月　　29　　日
                臺中高等行政法院第二庭
                          審判長法  官　劉  錫  賢
                                法  官  楊  蕙  芬
                                法  官  林  靜  雯
以上正本證明與原本無異。
本裁定不得抗告。
中　　華　　民　　國　　111 　年　　3 　　月　　29　　日
                                書記官　李  孟  純